【裁判字號】    89,台上,6658
【裁判日期】    891102
【裁判案由】    違反麻醉藥品管理條例等罪
【裁判全文】
最高法院刑事判決                              八十九年度台上字第六六五八號
    上訴人  台灣高等法院檢察署檢察官
    被  告  甲○○
右上訴人因被告違反麻醉藥品管理條例等罪案件，不服台灣高等法院中華民國八十七
年八月七日第二審判決（八十六年度上訴字第六○六八號，起訴案號：台灣宜蘭地方
法院檢察署八十六年度偵字第二三一八、二四六一號），提起上訴，本院判決如左：
    主  文
上訴駁回。
    理  由
一關於販賣安非他命部分
按刑事訴訟法第三百七十七條規定，上訴於第三審法院，非以判決違背法令為理由，
不得為之。是提起第三審上訴，應以原判決違背法令為理由，係屬法定要件。如果上
訴理由狀並未依據卷內訴訟資料，具體指摘原判決不適用何種法則或如何適用不當，
或所指摘原判決違法情事，顯與法律規定得為第三審上訴理由之違法情形，不相適合
時，均應認其上訴為違背法律上之程式，予以駁回。本件檢察官上訴意旨略稱：證人
黃志銘供稱以呼叫器000000000號向被告甲○○聯絡後共先後購買安非他命
六次，又被告在原審供稱黃志銘共呼叫二次，一次是修車，一次被抓，究竟黃志銘所
供是否屬實，原審未向中華電信公司調閱被告呼叫器及黃志銘家中電話之通聯紀錄，
並傳喚黃志銘與被告對質，並傳喚承辦員警查明其查獲被告之經過，以查證黃志銘所
供是否屬實，顯有調查職責未盡之違法。又警察要黃志銘扣機向被告買安非他命，被
告到達約定之地點牛肉店後，黃志銘有無當場向被告買一包安非他命，原審未傳喚承
辦員警及牛肉店老闆查明，亦有調查職責未盡及判決理由不備之違法。
惟查原審綜合其調查證據之結果，以並無積極證據，足以證明被告有公訴意旨所指之
販賣安非他命之行為，因而撤銷第一審關於被告被訴販賣安非他命部分不當之判決，
改判諭知被告無罪，已在判決內詳述其證據取捨及證據判斷之理由。並以證人黃志銘
、黃文賢之指訴，均有瑕疵，扣案證物，均不足據為不利於被告之認定，亦分別在判
決內詳予指駁及說明其理由，所為論，核與卷證資料相符，從形式上觀察，並無違
背法令之情形。按證據之如何取捨及證據證明力之如何判斷，屬事實審法院之職權行
使，苟無違證據法則，自不能任意指為違法。又施用安非他命者所稱其向某人買受安
非他命之指證，不得作為有罪判決之唯一證據，仍須調查其他必要之證據，以資補強
。本件被告被訴販賣安非他命，係以經警查獲施用安非他命之黃志銘、黃文賢之指證
為唯一論據，並無其他具有關連性之證據，以補強其指證之真實性，況證人黃志銘、
黃文賢之指證，均有瑕疵，原判決已說明其指證之真實性非無疑問，不能為論罪之基
礎。又扣案之分裝塑膠袋一包五只，並無任何安非他命之殘留，亦經原審送驗有內政
部警政署刑事警察局鑑驗通知書一紙在卷可查。另扣案之字條，其上之記載有欠明瞭
，原判決均已說明不足據為不利被告之認定之理由，核與證據法則並無違背，為原審
證據取捨及證據判斷之職權適法行使，自不能指為違法。又被告呼叫器與證人黃志銘
家中電話之通聯紀錄，與被告是否販賣安非他命予黃志銘，客觀上並無何必然之關連
性，原審未予調閱，並無調查職責未盡之違法。又原審已多次傳、拘黃志銘未到庭，
且縱到庭，亦不能僅憑其指證而論被告即有販賣之犯行，自無上訴意旨所指之違法。
另黃志銘為警查獲非法持有安非他命後，始供稱購自被告，於誘捕被告之時，並未向
被告佯稱要購買安非他命，有獲案機關台灣省宜蘭縣警察局羅東分局公正派出所八十
七年二月十日羅警刑字第八二七號函附原審卷可稽，且被告為警查獲時，並未查扣有
任何安非他命或有何販賣安非他命之工具，而扣案之分裝塑膠袋一包五紙經送鑑定並
無任何安非他命之殘留，另扣案之字條，其上之記載有欠明瞭，均不足為被告有罪之
證明，原判決均已詳述其理由，並無上訴意旨所指未盡調查職責之違法。上訴意旨徒
憑己意，任意指摘原判決違法，顯與法律規定得為第三審上訴理由之違法情形，不相
適合，應認其此部分上訴違背法律上之程式，予以駁回。
二關於施用第二級毒品部分
按刑事訴訟法第三百七十六條所列各罪之案件，經第二審判決者，不得上訴於第三審
法院，法有明文。本件上訴人檢察官對於被告甲○○施用第二級毒品安非他命部分，
不服原審依毒品危害防制條例第二條第二項第二款、第十條第二項、第二十條第一項
第二項前項、第三十五條第三款之規定，論處被告免刑，核屬刑事訴訟法第三百七十
六條第一款之案件，依首開說明，既經第二審判決，自不得上訴於第三審法院，上訴
人對此部分竟復提起上訴，顯為法所不許。其上訴為不合法，應予駁回。
據上論結，應依刑事訴訟法第三百九十五條前段，判決如主文。
中      華      民      國    八十九    年     十一     月      二      日
                              最高法院刑事第十庭
                                  審判長法官  莊  登  照
                                        法官  洪  明  輝
                                        法官  蔡  清  遊
                                        法官  黃  一  鑫
                                        法官  林  秀  夫
      右正本證明與原本無異
                                              書  記  官
中      華      民      國    八十九    年     十一     月      九      日


司法院資訊處製作；財團法人民間司法改革基金會備份。
